【裁判字號】    99,抗,770
【裁判日期】    990527
【裁判案由】    聲明異議
【裁判全文】
臺灣高等法院民事裁定                   99年度抗字第770號
抗  告  人  汎亞有限公司
法定代理人  甲○○
抗告人因臺灣新竹地方法院96年度執字第3614號給付貨款強制執
行事件，對於中華民國99年4月7日原法院99年度執事聲字第8 號
所為裁定提起抗告，本院裁定如下：
    主      文
抗告駁回。
抗告程序費用由抗告人負擔。
    理      由
一、原裁定以：原法院96年度執字第3614號強制執行事件，債權
    人聲請強制執行係符合強制執行法第4條、第6條之規定，抗
    告人提起之再審之訴，均經原法院駁回，抗告人就實體權利
    加以爭執，顯不足採。且原法院業於民國96年10月11日拍定
    不動產，於10月19日核發權利移轉證明書，就不動產所為之
    拍賣程序業已終結，抗告人聲明異議及請求撤銷拍賣程序，
    經原法院司法事務官駁回其異議，並無違誤。乃駁回抗告人
    之聲明異議。經核無不合。
二、抗告意旨略以：拍賣程序疏漏中興路3 號地址，為不正確資
    訊，應重新公告更正，拍賣程序錯誤。鑑定人所作鑑價報告
    未說明上述事實，漏列3 號地址、承租人肯威國際有限公司
    、原住戶周陳蕊等3 人，鑑價不實，公告不實，應撤銷原拍
    賣公告。承租人、利害關係人即住戶有優先承購權，卻未受
    通知，有違強制執行程序。所謂法律行為若是涉及執行法官
    、書記官瀆職及其他涉及刑事罪，不得視為合法之法律行為
    ，不可認定買受人是合法標得之法律行為，故買受人取得非
    善意，權利移轉證書是不法取得，原法院執意執行點交係圖
    利特定人等語。
三、按當事人或利害關係人，對於執行法院強制執行之命令，或
    對於執行法官、書記官、執達員實施強制執行之方法，強制
    執行時應遵守之程序，或其他侵害利益之情事，得於強制執
    行程序終結前，為聲請或聲明異議。但強制執行不因而停止
    ，強制執行法第12條第1 項定有明文。次按執行程序一經終
    結，除執行程序所為之拍賣有無效原因，不能發生移轉所有
    權之效力外，即不容再有所主張（最高法院37年上字第7672
    號判例意旨參照）。查原法院96年度執字第3614號強制執行
    事件，原法院於96年10月11日拍定不動產，並於96年10月19
    日核發權利移轉證明書，就不動產所為之強制執行程序業已
    終結，揆諸首揭說明，抗告人於不動產強制執行程序終結後
    ，聲明異議稱拍賣程序有不動產鑑價、拍賣公告內容錯誤、
    未通知承租人及住戶等違誤，經原法院駁回其異議，於法核
    無違誤。抗告意旨仍執陳詞，請求廢棄原裁定，為無理由，
    應予駁回。
四、據上論結，本件抗告為無理由，爰裁定如主文。
中    華    民    國    99    年    5     月    27    日
                    民事第二庭
                        審判長法  官  吳謙仁
                              法  官  蘇瑞華
                              法  官  李瓊蔭
正本係照原本作成。
本裁定除以適用法規顯有錯誤為理由外，不得再抗告。如提起再
抗告，應於收受後10日內委任律師為代理人向本院提出再抗告狀
。並繳納再抗告費新台幣１千元。
中    華    民    國    99    年    5     月    31    日
                              書記官  王才生

司法院資訊處製作；財團法人民間司法改革基金會備份。
